# 集团内股份支付

提问人：mia_philis 时间：2022-10-17 22:16:14
请教陈版主：您好，关于股份支付，想向您请教一下。A是母公司，B是子公司，甲为A的员工，B对甲乙实施股权激励，（ 1 ）甲乙低价对B增资；（ 2 ）A老股低价转让给甲乙。站在B的角度（B报表中），这两种方式的会计处理有什么区别吗？
（ 1 ）增资中，B是是结算企业，但没有接受甲的服务，B是否无需确认股份支付费用？但是，根据解释 4 号第 7 条“（一）结算企业以其本身权益工具结算的，应当将该股份支付交易作为权益结算的股份支付处理”：B是结算企业，又是以B的权益工具结算，那是否需要按照权益结算的股份支付来处理？
（ 2 ）老股转让中，A是结算企业，B没有结算义务也没有接受服务，A单体层面按照现金结算的股份支付处理，但B层面是否无需处理？转让价格与公允价格之间的差异是否被认定为B对A的分红？原理是什么？
麻烦陈老师解答一下，谢谢陈老师！

回答人：chenyiwei
1 、集团内股份支付的会计处理原则是“谁受益，谁确认费用”。甲是母公司员工，通过向子公司低价增资获得股权激励，实际上是子公司（结算企业）代为承担费用，这是母子公司之间的权益性交易，因此子公司自身不确认股份支付费用，按实际收到的增资款确认股本和资本公积增加即可。
2 、老股转让，B没有结算义务也没有接受服务，故只需调整实收资本的股东明细即可。转让价格与公允价格之间的差异无需确认为B对A的分红。